臺灣高等法院臺南分院刑事裁定　　　　　九十一年度交抗字第一四六號　Ａ
　　　抗　告　人　甲　○　○
右列抗告人因違反交通管理處罰條例案件，不服臺灣臺南地方法院中華民國九十一年
九月二十五日裁定（九十一年度交聲字第一五五號）提起抗告，本院裁定如左：
      主      文
抗告駁回。
      理      由
一、本件抗告意旨略以：原裁定駁回抗告人聲明異議，無非以所提異議證據之油單僅
    可供時間認定參考，而進貨明細表所載貨車牌號不符，惟疏未審酌油單上有公司
    統一編號，及貨車係臨時更動，而致牌號不同，且當日貨主均為白河東山人，不
    可能中途加貨，應無超重事實，爰提抗告云云。
二、按汽車裝載貨物超過核定之總重量、總聯結重量者，處汽車所有人罰鍰，並記汽
    車違規紀錄一次，其應歸責於汽車駕駛人時，除依第三項處汽車駕駛人罰鍰及依
    第六十三條第一項第二款記點外，汽車所有人仍應記該汽車違規紀錄一次。有前
    項規定之情形者，應責令改正或當場禁止通行，並處新臺幣一萬元罰鍰，超載十
    公噸以下者，以總超載部分，每一公噸加罰新臺幣一千元；超載逾十公噸至二十
    公噸以下者，以總超載部分，每一公噸加罰新臺幣二千元；超載逾二十公噸至三
    十公噸以下者，以總超載部分，每一公噸加罰新臺幣三千元；超載逾三十公噸者
    ，以總超載部分，每一公噸加罰新臺幣五千元。未滿一公噸以一公噸計算。又本
    條例關於車輛所有人之處罰，如應歸責於車輛駕駛人，處罰車輛駕駛人，道路交
    通安全管理條罰條例第二十九條之二第一項、第三項，第八十五條第二項定有明
    文。
三、經查：
  (一)本件抗告人即異議人甲○○於九十年十月十九日晚上十一時二十八分許，駕駛清
    華合板木業有限公司所有六Ｖ－七六六號自用大貨車，運載水果，行經國道一號
    高速公路北向三十五．四公里泰山收費站北向地磅，經內政部警政署國道公路警
    察局第一警察隊（以下簡稱第一警察隊），以器號Ａ二七三九六電子式地磅，經
    過磅總載重八點七二公噸，而該貨車核重七點九公噸，超載０點八二公噸之事實
    ，有內政部警政署國道公路警察局公警局交字第Ｚ00000000號舉發違反
    道路交通管理事件通知單及該局九十年十二月六日（九０）公警國一刑訴字第一
    五四八六號函，與交通部公路局嘉義區監理站麻豆監理站違反道路交通管理事件
    麻監五字第七五－Ｚ00000000號裁決書各一紙在卷可資佐證。
  (二)本件警員所使用電子式地磅，器號為Ａ二七三九六號，器具全量／秤量為七００
    ００公斤、檢定合格單號為ＡＦ0000000Ａ，並經經濟部標準檢驗局檢定
    在法定公差內，此有經濟部標準檢驗局六二三七號度量衡器檢定合格證書影本一
    紙在卷為憑。基此，本件執勤警員所使用之電子式地磅之準確度，應係值得信賴
    ，而抗告人甲○○於前述時地運載水果，駕車行經國道一號高速公路泰山收費站
    北向地磅，其載重達八點七二公噸，與其所駕貨車核重七點九公噸，超載０點八
    二公噸之違規，應堪認定。
  (三)至於抗告人甲○○雖辯稱：當時車上載運之水果，依送貨單所載總重量，並未超
    載，且當日晚十時許，曾至湖口北上加油站加油，亦曾過磅，並未超載云云，並
    提出中國石油股份有限公司湖口北上加油站收據影本一紙、水果托運單影本二紙
    、臺灣區果菜運銷股份有限公司供應人進貨明細表影本八紙存卷可查一節，惟加
    油站收據及水果托運單影本僅記載油量、水果重量，未記載由何車運載，難認與
    抗告人所駕駛車輛有關。況抗告人所提臺灣區果菜運銷股份有限公司供應人進貨
    明細表影本上所載運送車輛號碼ＩＺ─九九九，顯與抗告人所駕駛六Ｖ－七六六
    貨車，並不相符。且抗告人所提載重證據除上述水果托運單影本二張所載日期為
    九十年十月十九日外，其餘皆為九十年十月二十日，有上開托運單、明細表在卷
    可佐，足徵抗告人所提證據，均不足為抗告人有利認定。從而抗告人僅以其對該
    電子式地磅久用後有否誤差質疑，空言指摘執電子地磅測試結果並非正確，顯非
    可採。
四、綜上所述，本件受處分人即抗告人甲○○於九十年十月十九日晚上十一時二十八
    分許，駕駛車牌號碼六Ｖ─七六六號自用大貨車，行經國道一號高速公路北向三
    五點四公里處，經過磅總重八點七二公噸，核准載重七點九公噸，超載０點八二
    公噸，而有超載之違規事實，既堪認定，原裁定法院以處分機關即移送機關交通
    部公路總局嘉義區監理所麻豆監理站，依據道路交通管理處罰條例第二十九條之
    二第三項第一款及第八十五條第二項等規定，裁處抗告人罰鍰新臺幣一萬一千元
    ，於法即無不合，而駁回聲明異議，本院經核原裁定並無不合，抗告人仍執陳詞
    ，指摘原裁定不當，為無理由，應予駁回。
五、據上論斷，應依道路交通案件處理辦理辦法第二十六條，刑事訴訟法第四百十二
    條，裁定如主文。
中    華    民    國      九十一      年      十一      月      十二    日
                                  臺灣高等法院臺南分院刑事第一庭
                                      審判長法官  茆    臺    雲
                                            法官  蔡    長    林
                法官  李    文    福
右正本證明與原本無異。
不得再抗告。
                                      法院書記官  李    良    倩
中    華    民    國      九十一      年      十一      月      十三    日
